臺灣高等法院民事判決
109年度上易字第48號
上  訴  人  蔡淑霞


訴訟代理人  陳致宇  律師
            高靖棠  律師
被  上訴人  蔡米珠
            藍文松
            藍文智
上二人共同 
訴訟代理人  高傳盛  律師 
被  上訴人  藍文進
            藍貴彥
共      同
訴訟代理人  莊巧玲  律師
上列當事人間分割共有物事件，上訴人對於中華民國108年11月1
8日臺灣桃園地方法院106年度訴字第974號第一審判決提起上訴
，本院於109年5月5日言詞辯論終結，判決如下:
    主      文
原判決廢棄。
兩造共有附表一編號1至23所示土地應合併分割為附表一「方案
二」欄所示。
上訴人、被上訴人蔡米珠、藍文松、藍貴彥、藍文進應補償被上
訴人藍文智如附表三所示金額。
第一、二審訴訟費用由兩造各按附表一所示「分割前應有部分比
例」欄比例負擔。
　　事實及理由
一、程序方面:
（一）按不變更訴訟標的，而補充或更正事實上或法律上之陳述
      者，非為訴之變更或追加，民事訴訟法第256條定有明文
      。而裁判分割共有物，屬形成判決，法院定共有物之分割
      方法，固應斟酌當事人之聲明、共有物之性質、經濟效用
      及全體共有人之利益等，而本其自由裁量權為公平合理之
      分配，但並不受當事人聲明、主張或分管約定之拘束，當
      事人主張之分割方案，僅供法院參考而已（最高法院93年
      度台上字第1797號裁判意旨參照）。是以當事人主張之分
      割方案，僅為攻擊防禦方法，縱使於訴訟中為分割方案之
      變更或追加，亦僅屬補充或更正事實上或法律上之陳述，
      而非訴之變更或追加。本件上訴人主張：附表一所示23筆
      土地（下合稱系爭23筆土地，分稱其地號）為兩造共有，
      請求依民法第824條規定為裁判分割，原審判命系爭23筆
      土地應合併分割為附表一「方案一」欄所示（下簡稱方案
      一），上訴人、被上訴人蔡米珠、藍文松、藍貴彥應補償
      被上訴人藍文智、藍文進（關於被上訴人部分，下簡稱其
      姓名）如原判決附表一之一所示金額，上訴人不服提起上
      訴後，雖補充其他分割方法，惟核其內容，均係關於系爭
      23筆土地分割方案之更異，依上開說明，自無涉上訴人就
      所提原訴為訴之變更，先予敘明。
（二）本件蔡米珠經合法通知，未於言詞辯論期日到場，核無民
      事訴訟法第386條所列各款之情形，爰依上訴人聲請，由
      其一造辯論而為判決。
二、上訴人主張：
　　系爭23筆土地為兩造各按附表一「分割前應有部分比例」欄
    所示比例維持共有。惟方案一之分割方法，將大多數無法開
    發之山坡地分割予上訴人及蔡米珠，致渠等就多數分得之土
    地無法使用收益，且應給付補償金予藍文智、藍文進，顯屬
    不公平分割方法。又上訴人及蔡米珠係於105年間買受系爭2
    3筆土地之應有部分，系爭23筆土地中耕地部分（即系爭第1
    06號、第108號至第110號、第113號、第212號、第212之3號
    ）依農業發展條例（下稱農發條例）第16條第1項規定，其
    分割後之面積不得少於0.25公頃，方案一之分割方法將系爭
    第109號土地分割為A、B部分（如原審判決附圖一，下稱附
    圖一），並各分歸上訴人、蔡米珠及藍文智所有，顯已違反
    該條例規定。為此，請求將系爭23筆土地合併分割為附表一
    「方案三」欄（下簡稱方案三）所示等語，並上訴聲明：（
    一）原判決廢棄；（二）系爭土地應合併分割為方案三所示
    。
三、被上訴人部分：
（一）蔡米珠未於言詞辯論期日到場，惟據其於本院審理時所提
      書狀略謂：其同意上訴人所提分割方案。
（二）藍文松、藍文智則以：
      系爭第109號土地長期為藍家耕作，有強烈情感依附，原
      審參酌鑑價前之和解契約進行合併分割，相互找補，採行
      方案一之分割方法，已為最適宜之判定，難謂有何不公平
      或不合法之處；又如認方案一之分割方法中關於第212號
      土地部分，違反農發條例第16條第1項本文規定，藍文松
      、藍文智、藍文進及藍文貴（下合稱藍文松等4人）均同
      意將該土地分歸予藍文進所有等語，並答辯聲明：上訴駁
      回。
（三）藍文進、藍貴彥則以：
      渠等同意方案一之分割方法。又如認方案一之分割方法中
      關於第212號土地部分，有違反農發條例第16條第1項之情
      ，藍文松等4人均同意將該土地分歸予藍文進所有等語，
      並答辯聲明:上訴駁回。
四、兩造不爭執事項（見本院卷第134、185頁）：
（一）系爭23筆土地為兩造按附表「分割前應有部分比例」欄所
      示比例維持共有;其中上訴人及蔡米珠所持應有部分，係
      渠等依買賣關係而於105年5月10日取得(見原審卷一第11
      頁至56頁)。
 (二）系爭第34之3號、第36號、第36之2號、第132號、第132之
      1號、第113之1號、第113之3號、第138號、第138之1號、
      第138之3號、第139號、第140號、第195號、第202號、第
      212之1號土地，屬林口特定區計畫內保護區，屬農發條例
      第3條第1項第10款所稱「農業用地」;系爭第106號、第10
      8號、第109號、第110號、第113號、第212號、第212之3
      號土地，屬山坡地保育區農牧用地;系爭頂社小段107地號
      土地屬山坡地保育區丙種建築用地(見原審卷一第163、16
      4、219頁)。　　
 (三）原審於107年3月13日會同兩造及地政人員履勘系爭第106
      號至第109號、第113號、第113之1號、第132號、第132之
      1號，第212地號土地結果，除系爭107號土地上有均為藍
      文松等4人共有之3筆建物，暨系爭第132之1號土地上設有
      藍文松等4人所屬之祖墳外，其餘土地並無任何地上物，
      並囑請地政人員就上開地上物坐落於系爭第107號、第132
      之1號土地之位置及面積測繪結果，詳如附圖一所示(見原
      審卷一第238、259、260頁)
五、按各共有人，除法令另有規定外，得隨時請求分割共有物，
    但因物之使用目的不能分割或契約訂有不分割之期限者，不
    在此限；共有物之分割，依共有人協議之方法行之；分割之
    方法不能協議決定，或於協議決定後因消滅時效完成經共有
    人拒絕履行者，法院得因任何共有人之請求，命為分割之分
    配；以原物為分配時，如共有人中有未受分配，或不能按其
    應有部分受分配者，得以金錢補償之。以原物為分配時，因
    共有人之利益或其他必要情形，得就共有物之一部分仍維持
    共有。共有人相同之數不動產，除法令另有規定外，共有人
    得請求合併分割，民法第823條第1項及第824條第1項、第2
    項、第3項、第4項及第5項分別定有明文。本件系爭23筆土
    地均為兩造所共有，且就各筆應有部分比例即如附表一「分
    割前應有部分比例」欄所示，均為相同，而上訴人主張兩造
    就系爭土地並無訂立不分割之特約，且就分割方法又無法獲
    得一致之協議，此為藍文松等4人所不爭執（見原審卷一第1
    32頁），則上訴人訴請裁判合併分割，應無不合。
六、次按分割共有物之訴，應由法院斟酌當事人之聲明、共有物
    之使用現況、共有物之性質、經濟效用及全體共有人之利益
    等事項，依職權為適當之分配。經查：
（一）系爭23筆土地，除系爭107號土地上有均為藍文松等4人共
      有之3筆建物，暨系爭第132之1號土地上設有藍文松等4人
      所屬之祖墳外，其餘土地並無任何地上物，已如前述；又
      系爭第109號土地至少附圖一之B部分現由藍文松占有使用
      ，亦據兩造於本院109年4月6日行準備程序時所不爭執（
      見本院卷第184頁）。而上訴人及蔡米珠主張系爭23筆土
      地，應按方案三為分割，蔡米珠以外之被上訴人固抗辯應
      按方案一為分割，然核諸方案一至三所示分割方案內容，
      除方案二將系爭第138之3號土地部分予以變價分割及將第
      212號土地分歸予藍文進外，其餘方案內容均與方案一相
      同，至方案三部分，除上訴人主張系爭138號、第138之3
      號土地應分歸蔡米珠以外之被上訴人共有、系爭第109號
      土地應分歸上訴人、蔡米珠及系爭第36之2號土地應由藍
      文松、藍文進、藍貴彥依序按應有部分比例2/7、3/7、2/
      7共有、系爭第132之1號I部分土地應由藍文松、藍文智、
      藍文進、藍貴彥依序按應有部分比例2/9、2/9、1/3、2/9
      共有外，亦均與方案一、二分割方案內容相同，本院認：
    1.兩造既就系爭第36之2號、第132之1號土地各分歸藍文松
      等4人共有，並無異見，而各共有人就上開土地所持應有
      部分比例為何，除於後敘土地價額補償或有影響外，要與
      上訴人、蔡米珠無涉，則方案三變更方案一、二關於系爭
      第36之2號、第132之1號土地分歸蔡米珠以外之被上訴人
      共有比例部分，顯無必要。
    2.又系爭第109號土地若干部分原即為藍文松等4人之先祖耕
      作占有使用等情，業據藍文松等4人訴訟代理人於原審106
      年8月24日行言詞辯論時陳述綦詳（見原審卷一第159頁背
      面），準此，上訴人及蔡米珠既未占有該土地，方案一、
      二依藍文松等4人協議將系爭第109號土地如附圖一編號B
      部分分歸藍文智所有，堪認符合兩造使用現況，應無不合
      。而系爭第138號土地部分，兩造雖現均未占有使用該土
      地，然考量該土地週邊相鄰之系爭第138之1號、第202號
      土地（詳原判決附圖一之二，下稱附圖一之二）業均分歸
      上訴人及蔡米珠共有，若依方案三將系爭第138號土地分
      歸藍文松等4人共有，不但使藍文松等4人僅得單獨利用該
      土地，亦導致分歸上訴人、蔡米珠共有之系爭第202號土
      地無法與其他分歸於已之土地相鄰，減損合併分割之利益
      ，顯非允當，應認系爭第138號土地由上訴人及蔡米珠分
      歸取得，始稱允當。
    3.按每宗耕地分割後每人所有面積未達0.25公頃者，不得分
      割，農發條例第16條第1項本文規定可稽。系爭第212號土
      地（面積為360平方公尺）為上開法文所稱耕地，應有該
      法文之適用，業為兩造所不爭執，復有桃園市蘆竹地政事
      務所106年8月29日蘆地測字第1060010900號函文可稽（見
      原審卷一第163、164頁），而上開土地如依方案一、三分
      割結果，每宗土地均小於0.25公頃，顯與上開法文相違。
      至農發條例第16條第1項但書第4款及第2項固規定，農發
      條例89年1月4日修正施行前之共有耕地，得分割為單獨所
      有，惟應先取得共有人之協議或法院確定判決，其分割後
      之宗數，不得超過共有人人數，換言之，修正前之共有人
      於修正後將其應有部分為部分讓與或分別讓與二人以上者
      ，於耕地分割時，該為部分讓與之共有人及其受讓人即應
      受上開條例第2項規定限制，分割後之土地宗數不得超過
      原共有人數。本件系爭23筆土地於89年1月4日以前，原為
      訴外人藍天章、藍天時均按應有部分比例各1/2維持共有
      ，嗣於98年間，藍天章所持部分以贈與名義移轉予藍文松
      等4人，待至105年間，藍天時所持部分復以買賣名義移轉
      予上訴人及蔡米珠等情，業為兩造所不爭執（見本院卷第
      254、255頁），準此，系爭第212號土地於農發條例89年1
      月4日修正施行前，既僅藍天章、藍天時2人之共有，參諸
      上開說明，則該筆土地依法至多僅得分割為2宗土地。此
      外，兩造復未提出方案一、三關於系爭第212號土地之分
      割方法，有符合農發條例第16條第1項但書所列其他各款
      情形之事證供本院審認，則方案一、三均將該筆土地分割
      為3宗土地，與法顯有未合，自不足採。茲藍文松等4人於
      本院109年5月5日行言詞辯論時陳明：如認方案一關於系
      爭第212號土地之分割方法不符農發條例第16條第1項規定
      ，則渠等同意將系爭第212號土地分歸藍文進所有等語，
      並提出同意書乙紙附卷（見本院卷第255、259頁），上訴
      人當庭表示無意見（見本院卷第255頁），爰依藍文松等4
      人請求，將系爭第212號土地分歸藍文進所有。又方案一
      關於將系爭第212號土地分割為3宗土地，並各分歸予藍貴
      彥、藍文松、藍文進乙項，雖經原審函詢桃園市蘆竹地政
      事務所結果，該所以蘆地測字第1080011126號函復稱：尚
      符合農發條例第16條第1項規定等語（見原審卷二第5頁）
      ，然上開函文並未敘及系爭212號土地係符合上開法文但
      書所列何款事由，而得分割為面積均小於0.25公頃之3宗
      土地，已值可疑。況分割方法是否違反農發條例第16條第
      1項規定，應依該法文定義為之，法院不受行政機關函釋
      拘束，可依法律解釋自行認定。是要難以上開函文，逕認
      方案一、三關於系爭第212號土地之分割方法為適法。
    4.至系爭第138之3號土地部分，兩造亦均未占有使用該土地
      及無分歸取得之主觀意願，且該土地未與兩造其他各自分
      歸取得之土地相鄰（詳附圖一之二），足見兩造均無法經
      由取得該土地而獲致擴大合併使用土地之利益，若逕將該
      土地以原物分割方式強令任一共有人取得，均有未洽，且
      兩造於本院言詞辯論程序期日均同意以變價方式分割（見
      本院卷第256頁），是應將此部分土地予以變價分割後，
      由兩造各按原有應有部分比例分配其價額。
    5.承上，關於系爭23筆土地合併分割方法，應以方案二所示
      為適法、允當。
（二）上訴人又主張：其與蔡米珠係於105年間取得系爭23筆土
      地應有部分，方案二關於系爭第109號土地之分割方法有
      違農發條例第16條第1項之規定，及其與蔡米珠受分歸土
      地部分多為無法利用之陡峭山坡林地云云，惟：
    1.系爭第109號土地（面積1,528平方公尺）應受農發條例第
      16條第1項本文之限制，業為兩造所不爭執，復有桃園市
      蘆竹地政事務所106年8月29日蘆地測字第1060010900號函
      文可稽（見原審卷一第163、164頁）。而依方案二分割結
      果，每宗土地固均小於0.25公頃，然系爭第109號土地於
      農發條例89年1月4日修正施行前，亦僅藍天章、藍天時2
      人之共有，參諸上開（一）之3.說明，則該筆土地依法仍
      得分割每宗面積未達0.25公頃之2宗土地。至上訴人雖主
      張兩造共有人均係於農發條例89年1月4日修正施行後取得
      云云，然考諸上開規範係在防止耕地細分而設，農發條例
      89年1月4日修正施行前共有耕地之共有人，在符合上開法
      文第2項規定狀況下，既得不受上開法文第1項本文之限制
      而為耕地分割，則縱有部分共有人於該條例修正後移轉應
      有部分予他人，致部分共有人已非修正前之共有所有權人
      ，甚或修正後共有人人數高於該條例修正前共有人人數（
      如修正前之共有人將其應有部分為部分讓與或分別讓與二
      人以上。至此等耕地分割時，僅該為部分讓與之共有人及
      其受讓人應受上開條例第2項規定限制，分割後之宗數不
      得多於原共有人數）情形，應仍不影響原共有人依上開法
      文為原物分割之權利，是上訴人主張方案二關於系爭第10
      9號土地之分割違反農發條例第16條第1項規定云云，洵無
      足採。
    2.又依方案二之分割方案，上訴人與蔡米珠分得之總面積多
      達15,461㎡，而其餘藍文松等4人合計分得之面積僅為7,98
      8 ㎡，惟依後敘找補鑑定結果觀之，上訴人及蔡米珠所分
      得區域之土地價值顯高於藍文松等4人，是上訴人主張其
      分得較多無法利用之陡峭山坡林地云云，亦不足採。
（三）又以原物為分配時，如共有人中有未受分配，或不能按其
      應有部分受分配者，以金錢補償之，民法第824條第3項規
      定可稽。又共有物之原物分割，依民法第825條規定觀之
      ，係各共有人就存在於共有物全部之應有部分互相移轉，
      使各共有人取得各自分得部分之單獨所有權。故原物分割
      而應以金錢為補償者，倘分得價值較高及分得價值較低之
      共有人均為多數時，該每一分得價值較高之共有人即應就
      其補償金額對於分得價值較低之共有人全體為補償，並依
      各該短少部分之比例，定其給付金額，方符共有物原物分
      割為共有物應有部分互相移轉之本旨（最高法院85年台上
      字第2676號判例意旨參照）。本件方案二之分割方案，經
      原審囑請全國不動產估價師事務所就附表一編號1至22號
      土地鑑定結果，詳如附表二「鑑價結果」欄所示。而編號
      1至22號土地總值合計為105,313,463元，兩造按各應有部
      分比例計算其原應得分配之價值，詳如附表二之「個人應
      分配之價值」欄所示，再以該二欄相較結果，上訴人、蔡
      米珠、藍文松、藍貴彥、藍文進顯然逾越其應受分配之價
      值，藍文智則有短少受分配價值之情，揆諸上開法文及裁
      判意旨，上訴人、蔡米珠、藍文松、藍貴彥、藍文進自應
      按附表三所示金額補償予藍文智。
七、綜上所述，上訴人訴請裁判分割系爭23筆土地，為有理由，
    應合併分割為方案二所示，上訴人、蔡米珠、藍文松、藍貴
    彥、藍文進自應按附表三所示金額補償予藍文智。原審判決
    系爭23筆土地應合併分割為方案一所示，並以此為判斷各共
    有人應否受補償之標準，容有未洽，上訴意旨指摘原判決判
    斷不當、求為廢棄改判，並無不合，爰判決如主文第一至三
    項所示。又本件係因共有物分割之事件涉訟，共有人均蒙其
    利，由敗訴當事人負擔訴訟費用顯失公平，爰酌量情形，依
    民事訴訟法第80條之1，命兩造各按其應有部分比例分擔訴
    訟費用。末以，本件為判決基礎之事證已臻明確，本院經逐
    一審酌兩造歷審所提其餘攻擊、防禦方法及援用之證據，均
    與前開論斷結果無礙，爰不再逐一論述，附此敘明。
據上論結，本件上訴為有理由，判決如主文。
中　　華　　民　　國   109    年   5     月    26     日
                     民事第十七庭
                         審判長法  官 黃雯惠
                               法  官 賴秀蘭
                               法  官 石有為
正本係照原本作成。
不得上訴。
中　　華　　民　　國   109    年   5     月    27     日
　　　　　　　　　　　　　
                               書記官 何幸崇                       
附表一：以下23筆土地均坐落於桃園市蘆竹區坑子段，土地小段
        及其地號部分詳如坐落地號欄所示。
編號 坐落地號（分區編定） 附圖土地編號 面積（㎡） 分割前應有部分比例 分割方式及分割後應有部分比例         方案一 方案二 方案三  1. 土地公坑小段34-3（保護區）  2,595 蔡淑霞（200 分之1 ）蔡米珠（200 分之99）藍文松（9 分之1 ） 藍文智（9 分之1 ） 藍文進（6 分之1 ） 藍貴彥（9 分之1 ） 藍文進（全部） 同左 同左  2. 土地公坑小段36（保護區）  1,940  藍文松（3 分之1 ）藍貴彥（3 分之1 ）藍文智（3 分之1 ） 同左 同左  3. 土地公坑小段36-2（保護區）  3,453  藍文松（3 分之1 ）藍貴彥（3 分之1 ）藍文進（3 分之1 ） 同左 藍文松(7分之2) 藍文進(7分之3) 藍貴彥(7分之2)  4. 頂社小段106（山坡地保育區農牧用地）  189  藍文進（全部） 同左 同左  5. 頂社小段107（山坡地保育區丙種建築用地） C 288.5  藍貴彥（全部） 同左 同左    D 288.5  藍文松（全部） 同左 同左  6. 頂社小段108（山坡地保育區農牧用地）  339  藍文智（全部） 同左 同左  7. 頂社小段109（山坡地保育區農牧用地） A 916  蔡淑霞（100 分之1 ）蔡米珠（100 分之99） 同左 同左    B 612  藍文智（全部） 同左 蔡淑霞（100 分之1 ）蔡米珠（100 分之99）  8. 頂社小段110（山坡地保育區農牧用地）  30  蔡淑霞（100 分之1 ）蔡米珠（100 分之99） 同左 同左  9. 頂社小段113（山坡地保育區農牧用地）  5  蔡淑霞（100 分之1 ）蔡米珠（100 分之99） 同左 同左  10. 頂社小段113-1（保護區）  242  藍文智（全部） 同左 同左  11. 頂社小段113-3（保護區）  1  藍文智（全部） 同左 同左  12. 頂社小段132（保護區） J 354  藍文進（全部） 同左 同左    K 354  藍貴彥（全部） 同左 同左    L 354  藍文松（全部） 同左 同左  13. 頂社小段132-1（保護區） H 608  藍文進（全部） 同左 同左    I 109  藍文松（4分之1）藍文智（4分之1）藍文進（4分之1）藍貴彥（4分之1） 同左 藍文松(9分之2) 藍文智(9分之2) 藍文進(3分之1) 藍貴彥(9分之2)  14. 頂社小段138（保護區）  3,506  蔡淑霞（100 分之1 ）蔡米珠（100 分之99） 同左 藍文松(9分之2) 藍文智(9分之2) 藍文進(3分之1) 藍貴彥(9分之2)  15. 頂社小段138-1（保護區）  2,677  蔡淑霞（100 分之1 ）蔡米珠（100 分之99） 同左 同左  16. 頂社小段139（保護區）  5,267  蔡淑霞（100 分之1 ）蔡米珠（100 分之99） 同左 同左  17. 頂社小段140（保護區）  1,125  蔡淑霞（100 分之1 ）蔡米珠（100 分之99） 同左 同左  18. 頂社小段195（保護區）  1,145  蔡淑霞（100 分之1 ）蔡米珠（100 分之99） 同左 同左  19. 頂社小段202（保護區）  1,741  蔡淑霞（100 分之1 ）蔡米珠（100 分之99） 同左 同左  20. 頂社小段212（山坡地保育區農牧用地） E 32  藍貴彥（全部） 藍文進（全部） 同方案一    F 40  藍文松（全部）  同方案一    G 288  藍文進（全部）  同方案一  21. 頂社小段212-1（保護區）  631  蔡淑霞（100 分之1 ）蔡米珠（100 分之99） 同左 同左  22. 頂社小段212-3（山坡地保育區農牧用地）  138  蔡淑霞（100 分之1 ）蔡米珠（100 分之99） 同左 同左  23. 頂社小段138-3(保護區)  349  蔡淑霞（100 分之1 ）蔡米珠（100 分之99） 變價分割後，由兩 造按原有應有部分比例分配價額 藍文松(9分之2)藍文智(9分之2)藍文進(3分之1)藍貴彥(9分之2)  

附表二
所有權人 受分歸土地 分割後每筆土地單價(元/平方公尺)   (A) 土地面積   (B) 應有部分   (C) 鑑價總價(元) (A)*(B)*(C)= (1)    個人應分配總價(元)    (2) 差額(元:小數點以下四捨五入) (1)-(2)=(3) 藍文松 36 3,129 1,940 1/3 2,023,420 11,701,495.88 +342,996  36-2 3,129 3,453 1/3 3,601,479    107-D 17,648 288.5 1 5,091,448    132-L 3,460 354 1 1,224,840    132-1-I 3,791 109 1/4 103,304.75        12,044,491.75   藍文智 36 3,129 1,940 1/3 2,023,420 11,701,495.88 -3,243,713  108 5,673 339 1 1,923,147    109-B 5,673 612 1 3,471,876    113-1 3,852 242 1 932,184    113-3 3,852 1 1 3,852    132-1-I 3,791 109 1/4 103,304.75        8,457,783.75   藍文進 34-3 3,039 2,595 1 7,886,205 17,552,243.83 +324,472  36-2 3,129 3,453 1/3 3,601,479    106 5,673 189 1 1,072,197    132-J 3,581 354 1 1,267,674    132-1-H 3,581 608 1 2,177,248    132-1-I 3,791 109 1/4 103,304.75    212-E 4,368 32 1 139,776    212-F 4,368 40 1 174,720    212-G 5,049 288 1 1,454,112        17,876,715.75   藍貴彥 36 3,129 1,940 1/3 2,023,420 11,701,495.88 +353,616  36-2 3,129 3,453 1/3 3,601,479    107-C 17,648 288.5 1 5,091,448    132-K 3,490 354 1 1,235,460    132-1-I 3,791 109 1/4 103,304.75        12,055,111.75   蔡淑霞、蔡米珠 109-A 5,673 916 1 5,196,468 52,656,731.5 +2,222,629  110 5,673 30 1 170,190    113 5,673 5 1 28,365    138 3,009 3,506 1 10,549,554    138-1 3,009 2,677 1 8,055,093    139 3,009 5,267 1 15,848,403    140 3,009 1,125 1 3,385,125    195 3,009 1,145 1 3,445,305    202 3,009 1,741 1 5,238,669    212-1 3,852 631 1 2,430,612    212-3 3,852 138 1 531,576        54,879,360   合計     105,313,463   備註: 1.個人應分配總價為各筆土地鑑價總價之總和乘以各共有人應有部分。以   藍文松為例，其個人應分配總價之計算式為：105,313,463元X1/9≒11,   701,495.88元 2.”+”表示分配土地價值大於持份土地價值，應付補償金額。 3.”-“表示分配土地價值小於持份土地價值，應受補償金額。        

附表三
 藍文智(領取324萬3,713元) 藍文松(支出+342,996) 34萬2,996元 藍文進(支出+324,472) 32萬4,472元 藍貴彥(支出+353,616) 35萬3,616元 上訴人、蔡米珠(共同支出+2,222,629) 222萬2,629元 總計 324萬3,173元